臺灣桃園地方法院民事裁定　　　　　 99年度消債更字第142號
聲　請　人
即　債務人　李宜修
上列當事人因消費者債務清理事件聲請更生，本院裁定如下：
    主  文
債務人李宜修自中華民國一百年二月十八日下午五時起開始更生
程序。
命司法事務官進行本件更生程序。
    理  由
一、按「法院開始更生程序之裁定，應載明其年、月、日、時，
    並即時發生效力」，又「法院裁定開始更生或清算程序後，
    得命司法事務官進行更生或清算程序；必要時，得選任律師
    、會計師或其他適當之自然人或法人一人為監督人或管理人
    。」消費者債務清理條例第45條第1 項、第16條第1 項分別
    定有明文。
二、本件聲請意旨略以：聲請人前曾於民國98年8 月間以書面向
    聲請人所屬之最大債權金融機構即台新國際商業銀行股份有
    限公司（下稱台新銀行）請求協商債務清償方案，台新銀行
    雖提出160 期、利率0 ％，每期應繳納新台幣（下同）8,83
    2 元之還款條件，惟聲請人目前每月薪資約34,000元，每月
    遭強制執行扣薪3 分之1 後，僅餘約22,000元，另扣除聲請
    人每月必要生活費用12,540元、扶養支出6,552 元後，僅約
    剩餘5,000 餘元，故上述協商之金額已非聲請人所能承擔。
    又聲請人無擔保或無優先權之債務總額未逾1,200 萬元，復
    未經法院裁定開始清算程序或宣告破產，爰聲請更生等語。
三、經查：
（一）聲請人所主張之前揭事實，業據其提出債權人清冊、聲請
      人全戶戶籍謄本、前置協商不成立通知書、日常生活費用
      支出單據、房屋租賃契約書、財團法人金融聯合徵信中心
      信用報告、財產及收入狀況說明書、聲請人個人、被扶養
      人之98年度綜合所得資料清單、財產歸屬資料清單、聲請
      人名下所有金融機構往來銀行存摺封面及內頁（薪資轉帳
      證明）、扣薪命令等影本各1 份為證。
（二）聲請人目前負債總額為2,022,586 元（皆為無擔保債權）
      ，名下並無其他資產可供處分，此有聲請人之稅務電子閘
      門財產所得調件明細表附卷可稽（本院卷第61至64頁）。
      又依聲請人98年度綜合所得稅各類所得資料清單所示（本
      院卷第24頁），聲請人98年度之年所得減去扣繳數額後為
      370,156 元（計算式：372,211-2,055=370,156 ），故聲
      請人98年度每月平均所得為30,846元（計算式：370,156
      ÷12=30,846 ，元以下四捨五入）。聲請人另有無法納入
      協商之債權人即明台產物保險股份有限公司（下稱明台產
      險公司）對其為強制執行扣薪，是扣除每月遭強制執行之
      金額約10,282元後，聲請人每月實際可支配之所得約為20
      ,564元。
（三）又依聲請人雖列其每月必要支出之數額為12,540元，其每
      月另需支付其父母之扶養費用共計6,552 元，惟聲請人並
      未提出任何單據，難認其主張為真。查內政部曾公布台灣
      省99年每人每月最低生活費為9,829 元，此金額雖非可一
      體適用，然究非不可作為衡量維持基本生活所需費用之標
      準，是聲請人每月平均合理生活費應以9,829 元為適當。
      另依聲請人所陳報之被扶養人即其父母之98年度財產歸屬
      資料清單、及本院依職權查詢之稅務電子閘門財產所得調
      件明細表所示（本院卷第115 至116 頁、第68至71頁），
      聲請人之父親名下有房屋1 間、土地10筆及投資6 筆，財
      產總額高達7,711,092 元，以其資產狀況應無須聲請人之
      扶養。又聲請人之母每月生活必要支出，亦應以上開9,82
      9 之數額為據；且含聲請人在內，聲請人之母共有3 名子
      女，故其母得由含聲請人之父在內，共計4 人共同扶養，
      故聲請人每月支付其母之扶養費用應為2,457 元（9,829
      ÷4 ＝2,457 ，元以下四捨五入）。故聲請人每月含給付
      其母之扶養費在內，每月必要支出應為12,286元（計算式
      ：9,829 +2,457＝12,286）。
（四）綜上所述，聲請人98年度每月實際可支配之所得約為20,5
      64元，而其每月生活必要支出加計扶養費之支出數額為12
      ,286元（此數額已扣除每月遭強制執行部分），故聲請人
      每月僅剩餘8,278 元可供作為清償明台產險公司以外之債
      權人。是以，聲請人稱其無法負擔上開金融機構提出之每
      期8,832 元之清償條件，應屬可採，堪認聲請人已有不能
      清償債務之情事甚明。
四、此外，本件亦查無聲請人有消費者債務清理條例第6 條第3
    項、第8 條或第46條各款所定駁回更生聲請之事由存在，則
    聲請人聲請更生，洵屬有據，並依首揭規定命司法事務官進
    行本件更生程序，爰裁定如主文。
中    華    民    國   100    年    2     月    15    日
                民事第三庭  法  官  毛彥程
上為正本係照原本作成。
本件不得抗告。
100年2月18日下午5時公告。
中    華    民    國   100    年    2     月    16    日
                            書記官  伍幸怡